臺灣新北地方法院民事裁定
111年度亡字第46號
聲  請  人  臺灣新北地方檢察署檢察官（惟股）
          
上列聲請人因聲請宣告邱成文死亡事件，聲請公示催告，本院裁
定如下：
    主  文
一、准對失蹤人邱成文（男，民國○○年○月○○日生，身分證統一
    編號：Z○○○○○○○○○號，最後設籍地址：新北市○○區○○路○○○
    號四樓）為宣告死亡之公示催告。
二、該失蹤人應於本公示催告揭示於本院公告處或資訊網路之翌
    日起六個月內向本院陳報現尚生存，如不陳報，本院將宣告
    其為死亡。
三、無論何人，凡知該失蹤人之生死者，均應於上開時日以前，
    將其所知之事實，陳報本院。
    理  由
一、按失蹤人失蹤滿7年後，法院得因利害關係人或檢察官之聲
    請，為死亡之宣告；失蹤人為80歲以上者，得於失蹤滿3年
    後，為死亡之宣告，民法第8條第1項、第2項分別定有明文
    。次按法院准許宣告死亡之聲請者，應公示催告；公示催告
    應揭示於法院公告處、資訊網路及其他適當處所；法院認為
    必要時，並得命登載於公報或新聞紙，或用其他方法公告之
    ；又前開陳報期間，自揭示之日起，應有6個月以上，家事
    事件法第156條、第130條第3項至第5項分別定有明文。
二、聲請意旨略以：失蹤人邱成文係民國00年0月00日生，於103
    年3月13日經列為失蹤人口予以協尋，為80歲以上之人行方
    不明，迄今已逾3年仍未尋獲，為此，聲請准予依法為死亡
    宣告之公示催告等語。
三、聲請人主張之上開事實，業據其提出新北○○○○○○○○110年11
    月29日函暨失蹤人口系統資料報表、該所110年11月3日函暨
    親屬、鄰里長或鄰居訪查紀錄表戶籍謄本、戶籍資料、健保
    投保紀錄查詢、健保歷史投保紀錄查詢、內政部移民署110
    年11月8日函暨入出境查詢名冊、新北市政府社會局110年11
    月8日函、臺北市政府社會局110年11月8日函暨查詢結果、
    新北市政府殯葬管理處110年11月4日函、臺北市殯葬管理處
    110年11月12日函、國軍退除役官兵輔導委員會110年11月5
    日函、衛生福利部社會及家庭署110年11月10日函、勞動部
    勞工保險局110年11月4日函、行政院八事行政總局110年11
    月10日函等件為憑，經本院審核前開文件無訛，並經本院依
    職權查詢失蹤人之戶籍資料、親等關聯、入出境紀錄、前案
    紀錄、在監在押紀錄、勞健保投保資料與就醫紀錄之結果，
    均查無相關紀錄，此有個人戶籍資料查詢結果、戶役政資訊
    網站查詢-親等關聯（一親等）、臺灣高等法院被告前案紀
    錄表、在監在押全國紀錄表、入出境資訊連結作業、法務部
    -健保資訊連結作業查詢結果等件附卷可憑，堪信為真實。
四、從而，聲請人為臺灣新北地方檢察署檢察官，且本件失蹤人
    於103年3月13日失蹤，失蹤迄今已滿3年，揆諸首開法條規
    定，聲請人所為聲請核屬正當，應予准許。
五、依家事事件法第156條，裁定如主文。
中    華    民    國   111    年    4     月    28    日
                    家事法庭    法  官  顧仁彧
以上正本證明與原本無異。
如對本裁定抗告須於裁定送達後10日內向本院提出抗告狀，並應
繳納抗告費新臺幣1,000元。
中    華    民    國   111    年    4     月    28    日
                                書記官  黃馨德